【裁判字號】    98,消債更,6
【裁判日期】    980220
【裁判案由】    更生程序
【裁判全文】
臺灣嘉義地方法院民事裁定             98年度消債更字第6號
聲  請  人  甲○
                        6
上列當事人聲請更生程序事件，本院裁定如下：
    主  文
債務人甲○自中華民國九十八年二月二十日十六時起開始更生程
序。
命本院司法事務官進行本件更生程序。
    理  由
一、按債務人不能清償債務或有不能清償之虞者，得依本條例所
    定更生或清算程序，清理其債務，消費者債務清理條例第3
    條定有明文。再按債務人與金融機構協商成立者，不得聲請
    更生或清算。但因不可歸責於己之事由，致履行顯有重大困
    難者，不在此限；本條例施行前，債務人依金融主管機關協
    調成立之中華民國銀行公會會員辦理消費金融案件無擔保債
    務協商機制與金融機構成立之協商，準用前項之規定；債務
    人無擔保或無優先權之債務總額未逾新臺幣（下同）1200萬
    元者，於法院裁定開始清算程序或宣告破產前，得向法院聲
    請更生；法院開始更生程序之裁定，應載明其年、月、日、
    時，並即時發生效力，復為同條例第151條第5、6項，第42
    條第1項及第45條第1項所明定。
二、本件聲請意旨略以：聲請人有不能清償債務情事，前雖曾依
    金融主管機關協調成立之中華民國銀行公會會員辦理消費金
    融案件無擔保債務協商機制與最大債權銀行即萬泰銀行成立
    協商，雙方約定聲請人應自民國95年7月起，分80期，利率3
    ％，每月清償16,466元，然因聲請人於97年2月份時前任「
    優順保實業有限公司」臨時工作機會減少而離職，待業期間
    收入不穩，於勉強繳納27期後迫不得已於97年10月毀諾，而
    聲請人目前於市場自營素食早餐攤營生，每月收入僅19,500
    元左右，扣除協商金額16,466元後，僅餘3,034元，明顯無
    法維持生活，實無力再清償其他債務，顯屬因不可歸責於聲
    請人之事由致履行顯有重大困難，且其無擔保或無優先權之
    債務總額未逾1,200萬元，復未經法院裁定開始清算程序或
    宣告破產，為此，依消費者債務清理條例提出本件之聲請等
    語。
三、聲請人前於消費者債務清理條例施行前，依金融主管機關協
    調成立之中華民國銀行公會會員辦理消費金融案件無擔保債
    務協商機制與萬泰銀行成立協商，雙方約定聲請人應自民國
    95年7月起，分80期，利率3％，每月清償16,466元，而聲請
    人自協商成立後共繳納27期，有聲請人所提出之債權人清冊
    、財團法人聯合徵信中心當事人信用報告、協議書、無擔保
    債務還款計畫、萬泰銀行交易紀錄表（繳款明細）等為證，
    堪信為真實。
四、聲請人主張於97年2月份時前任「優順保實業有限公司」臨
    時工作機會減少而離職，有聲請人提出財政部臺灣省南區國
    稅局95、96年度綜合所得稅各類所得資料清單、勞工保險被
    保險人投保資料表（明細）各一份為證，並經本院依職權調
    閱聲請人稅務電子閘門所得調件明細表核閱屬實，而聲請人
    自陳目前於市場自營素食早餐攤營生，每月收入約19,500元
    ，亦據其提出進貨估價單共10紙為證，堪信其主張為真實。
五、綜上，以債務人之每月收入19,500元，清償其依前揭協商每
    月應清償之金額16,466元後，僅餘3,034元，實不足以支付
    聲請人每月生活必要費用。是債務人主張其有不可歸責於己
    之事由，致履行前揭協商之清償方案顯有重大困難乙節，應
    可相信。此外，本件又查無債務人有消費者債務清理條例第
    6條第3項、第8條或第46條各款所定駁回更生聲請之事由存
    在，則債務人聲請更生，於法尚無不符，應予准許，爰裁定
    如主文第1項所示。
六、次按法院裁定開始更生或清算程序後，得命司法事務官進行
    更生或清算程序，消費者債務清理條例第16條第1項前段定
    有明文。本件債務人聲請更生，業經本院裁定准許開始更生
    程序，爰依前揭規定，命法事務官進行本件更生程序。
中    華    民    國    98    年    2     月    20    日
              民事第一庭    法  官  柯月美
以上為正本係照原本作成。
本件不得抗告。
本裁定已於98年2月20日16時公告。
中    華    民    國    98    年    2     月    20    日
                            書記官  李文政


司法院資訊處製作；財團法人民間司法改革基金會備份。
